臺灣臺南地方法院刑事判決　　　　　　　　九十一年度訴字第一Ｏ七六號
　　公　訴　人　臺灣臺南地方法院檢察署檢察官
　　被　　　告　甲○○
右列被告因菸酒管理法等案件，經檢察官提起公訴（九十一年度偵字第二八二四號）
及移送併辦（九十一年度偵字第四Ｏ六Ｏ號），本院判決如左：
    主  文
甲○○明知為私菸而販賣，處拘役肆拾日，如易科罰金，以參佰元折算壹日。扣案之
大衛杜夫牌私菸伍拾條、七星牌私菸壹佰條均沒收。
    事  實
一、甲○○為台南縣新化鎮○○街八十二之二號「冠中菸酒商行」負責人，明知不詳
    姓名之成年人，於民國九十一年二月初某日，至該商行向其兜售之大衛杜夫與七
    星牌洋菸係私菸，其中大衛杜夫香菸更係該不詳姓名之成年人未經許可，擅自使
    用瑞士商大衛杜夫公司取得之「ＤＡＶＩＤＯＦＦ」商標專用權，復仿冒瑞士商
    大衛杜夫公司之外文名稱「Ｄａｖｉｄｏｆｆ&Ｃｉｅ  ＳＡ」及其德國製造商
    利是美股份有限公司之公司名稱，並仿襲瑞士商大衛杜夫公司商品包裝之八角形
    外觀造型、整體設色、字體形狀、大小及排列方式、標示內容、商品條碼及仿造
    該品牌香菸創始人Ｚｉｎｏ  Ｄａｖｉｄｏｆｆ簽名之「ＤＡＶＩＤＯＦＦＣＬ
    ＡＳＳＩＣ」字樣等之侵害他人商標專用權之偽造香菸，竟仍基於販賣之意思，
    以每條（十包）新台幣（下同）二百二十元之價格購入不詳數量私菸，再以每條
    二百八十元出售給不詳姓名者，迄同年月九日上午十一時許，為警執行搜索查獲
    ，並扣得大衛杜夫牌香菸五十條與七星牌香菸一百條。
二、案經台南縣警察局善化分局報請臺灣臺南地方法院檢察署檢察官偵查起訴及移送
    併辦。
    理  由
一、訊據被告甲○○固坦承於右揭時、地自不詳姓名之人處以每條二百二十元之代價
    ，購入上開洋菸，並準備以每條二百八十元賣與不特定人牟利等情，惟辯稱：伊
    不知販入之洋菸係私菸及假菸云云。經查：扣案之大衛杜夫牌香菸五十條與七星
    牌一百條，均為未稅香菸，業據被告於警訊中坦承：「我都是將完稅香菸擺設於
    商店販賣，未稅香菸則分別放置於櫃檯底下及廁所後方儲藏室．．．打算顧客要
    購買時才有拿出賣．．．」等語在卷，而未稅香菸則當然屬未經許可輸入之菸類
    ，而該當於菸酒管理法第六條所稱之未經許可輸入之菸類，要無疑問。另扣案之
    大衛杜夫牌私菸經財政部高雄關稅局送商真股份有限公司鑑定結果，認前述香菸
    菸盒上之ＤＡＶＩＤＯＦＦ商標及內含菸品全屬仿冒（假菸），亦有該公司九十
    一年營字第Ｏ三四函及經濟部中央標準局商標註冊證影本附卷足稽，是扣案之大
    衛杜夫香菸香菸另屬假菸，亦屬灼然。再查被告開設「冠中菸酒商行」，以販賣
    菸酒為業，其自當熟悉正牌香菸之價格，且其自前菸酒公賣局購入真正大衛杜夫
    香菸每條即需四百元，業據被告自承在卷，是其以顯低於市價四百元之二百二十
    元價格向姓名年籍不詳之人販入上開洋菸，並計劃以二百八十元出售，其明知上
    開扣案香菸為私菸及假菸，甚為明確。再者所謂「販賣」，並不以販入之後，復
    行賣出為構成要件，茍以營利為目的，無論係購入或賣出，有一於此，其犯罪即
    經完成（最高法院八十七年度臺覆字第六十四號判決可資參照）。故被告雖於本
    院審理時另辯稱上開香菸尚未賣出即為警查獲，並無解其犯行。從而被告上開所
    辯，無非均屬事後卸責之詞，不足採信，本件事證已臻明確，被告犯行洵堪認定
    。
二、核被告所為係犯菸酒管理法第四十七條之販賣私菸罪及商標法第六十三條之販賣
    仿冒商標商品罪。被告一個販賣行為，同時觸犯前開二罪名，為想像競合犯，應
    從一重之販賣私菸罪處斷。爰審酌被告犯罪之動機、目的、手段、所生之危害及
    犯罪後態度等一切情狀，量處如主文所示之刑，並諭知易科罰金之折算標準，以
    資懲儆，扣案如主文所示之私菸併依菸酒管理法第五十七條之規定宣告沒收。
三、公訴人另以九十一年度偵字第四Ｏ六Ｏ號移送被告違反商標法部分，因與起訴部
    分有想像競合犯等裁判上一罪關係，本院自得併予審理，附此敘明。
據上論斷，應依刑事訴訟法第二百九十九條第一項前段，菸酒管理法第四十七條、第
五十七條，商標法第六十三條，刑法第十一條前段、第四十一條第一項前段，罰金罰
鍰提高標準條例第二條，判決如主文。
中    華    民    國      九十一     年      十一      月      十四     日
                                   臺灣台南地方法院刑事第二庭
                                             法  官  鄧希賢
右正本證明與原本無異
如不服本判決應於送達後十日內向本院提出上訴狀
                                             書記官  汪維屏
中    華    民    國      九十一     年      十一      月      十 四    日
附錄本案所犯法條：
菸酒管理法第四十七條
明知為私菸、私酒，而販賣、轉讓或意圖販賣而陳列者，處一年以下有期
徒刑、拘役或科或併科新台幣十五萬元以上七十五萬元以下罰金。
商標法第六十三條
明知為前條商品而販賣、意圖販賣而陳列、輸出或輸入者，處一年以下有
期徒刑、拘役或科或併科新臺幣五萬元以下罰金。
